【裁判字號】    94,訴,1147
【裁判日期】    950621
【裁判案由】    違反毒品危害防制條例
【裁判全文】
臺灣屏東地方法院刑事判決              94年度訴字第1147號
公  訴  人  臺灣屏東地方法院檢察署檢察官
被      告  甲○○
上列被告因違反毒品危害防制條例案件，經檢察官提起公訴（94
年度毒偵緝字第97號）暨移送併辦（臺灣高雄地方法院檢察署95
年度毒偵字第1007號），因被告就被訴事實為有罪之陳述，經本
院告知簡式審判程序意旨，並聽取公訴人、被告之意見後，本院
合議庭裁定由受命法官獨任依簡式審判程序審理，判決如下：
    主  文
甲○○連續施用第一級毒品，處有期徒刑壹年肆月；又連續施用
第二級毒品，處有期徒刑壹年貳月。應執行有期徒刑貳年肆月。
    事  實
一、甲○○前因施用毒品案件，經依法院裁定施以觀察、勒戒後
    ，於民國93年1 月28日因無繼續施用毒品傾向釋放出所，竟
    不知悔悟，於觀察、勒戒執行完畢釋放出所5 年內，復分別
    基於施用第一級、第二級毒品之概括犯意，自93年7 月間某
    日起（起訴書原記載為93年4 月間，已經檢察官於本院審理
    時當庭更正）至94年11月2 日中午12時許止，連續以皮下注
    射（針筒於查獲前已經丟棄而滅失）之方式，在其位於屏東
    市○○○路33巷38號住處、同市○○路米堤汽車旅館、瑞光
    路華園汽車旅館及高雄縣鳳山市○○路84巷22號某友人住處
    等處，施用第一級毒品海洛因多次；又自93年7 月間某日起
    （起訴書原記載為93年4 月間，已經檢察官於本院審理時當
    庭更正）至94年11月1 日下午3 、4 時許止，連續以置入玻
    璃球管（查獲前已經丟棄而滅失）內燒烤並吸用其煙霧之方
    式，施用第二級毒品甲基安非他命多次。嗣先於93年7 月18
    日經警方依法採尿送驗呈嗎啡、甲基安非他命陽性反應而發
    現；繼因另案通緝中，於94年11月2 日下午5 時30分許，在
    高雄縣鳳山市○○路84巷22號為警逮捕，經採尿送驗呈嗎啡
    及甲基安非他命陽性反應而查獲。
二、案經屏東縣警察局屏東分局報告臺灣屏東地方法院檢察署檢
    察官偵查起訴暨臺灣高雄地方法院檢察署檢察官移送併辦。
    理  由
一、前揭連續施用第一級毒品海洛因及第二級毒品甲基安非他命
    之犯罪事實，業據被告甲○○於本院審理時自承不諱，其前
    揭時地先後2 次經依法採尿送驗結果，均呈嗎啡及甲基安非
    他命雙重陽性反應，有屏東縣衛生局93年7 月28日屏縣衛檢
    六字第930305號煙毒及麻醉藥品類委託檢驗結果通知書、高
    雄市立凱旋醫院94年11月14日A00000000 號濫用藥物尿液檢
    驗報告在卷可參，乃鑑定機關本於專業知識及以精密儀器測
    試後所得之結論，自可憑信。是被告甲○○自白施用第一級
    、第二級毒品，堪認與事實相符。
二、查被告甲○○前因施用毒品案件，經依法院裁定施以觀察、
    勒戒後，於93年1 月28日因無繼續施用毒品傾向釋放出所，
    有臺灣高等法院被告前案紀錄表、臺灣屏東地方法院檢察署
    刑案資料查註紀錄表、全國施用毒品案件紀錄表、受觀察勒
    戒人毒品及前科紀錄簡列表各1 份在卷可參，其經觀察、勒
    戒執行完畢釋放後5 年內，再犯本件施用第一級毒品海洛因
    、第二級毒品甲基安非他命之犯罪事證已臻明確，應依法論
    科。
三、按海洛因及甲基安非他命分別為毒品危害防制條例第2 條第
    2 項第1 款、第2 款規定之第一級、第二級毒品，除法律另
    有規定者外，不得持有、施用。核被告甲○○所為，係犯毒
    品危害防制條例第10條第1 項之施用第1 級毒品罪，及同條
    第2 項之施用第2 級毒品罪。其施用前持有海洛因及甲基安
    非他命之低度行為，應各為施用之高度行為所吸收，均不另
    論罪。其先後多次施用海洛因、甲基安非他命之行為，均時
    間緊接，手法相同，並觸犯構成要件相同之罪，顯係基於概
    括犯意反覆為之，為連續犯，均應以一罪論，並各加重其刑
    。按檢察官就犯罪事實一部起訴者，其效力及於全部，刑事
    訴訟法第267 條定有明文。臺灣高雄地方法院檢察署95年度
    毒偵字第1007號移送併辦意旨所指前開被告甲○○於94年5
    月間以後施用第一級、第二級毒品之犯罪事實，雖未在本件
    起訴意旨指訴範圍，然該部分與起訴事實有連續犯之裁判上
    一罪關係，為起訴效力所及，本院自得併予審究，附此敘明
    。被告甲○○所犯上開二罪，犯意各別，行為互異，應分別
    論罪，合併處罰。
四、爰審酌被告甲○○之年齡、品行、智識程度、犯罪手段、對
    於法益侵害之程度，其為63年8 月9 日出生、受有國中3 年
    肄業教育程度、從事家管之人，為本件犯罪年跨而立，有年
    籍等資料在卷可參，其先前除因施用毒品而經依法院裁定送
    觀察、勒戒1 次，已如前述外，雖無任何因犯罪而經法院判
    刑確定之紀錄，有臺灣高等法院被告前案紀錄表及臺灣屏東
    地方法院檢察署刑案資料查註紀錄表各1 份在卷可按，然其
    本次犯行期間歷1 年有餘，時間甚久，先已為警查獲而無動
    於衷，仍不稍改，乃1 年多後再遭查獲，顯係慣於施用毒品
    成習，對於社會秩序及其個人身心健康之影響非輕，及其犯
    罪後坦認犯行，態度尚可等一切情狀，分別量處如主文所示
    之刑，並定其應執行之刑，以資儆懲。
五、未扣案而為被告甲○○持以供本件施用毒品犯行使用之不詳
    數量注射針筒及玻璃球管，據被告供承均於前揭時地查獲前
    已經丟棄而滅失，復無證據可認其尚存在，爰不另為沒收之
    諭知，附此敘明。
據上論斷，應依刑事訴訟法第273 條之1 第1 項、第299 條第1
項前段，毒品危害防制條例第10條第1 項、第2 項，刑法第11條
前段、第56條、第51條第5 款，判決如主文。
本案經檢察官鍾仁松到庭執行職務
中    華    民    國    95    年    6     月    21    日
                  刑事第二庭      法  官  陳松檀
以上正本證明與原本無異。
如不服本判決應於收受本判決送達後10日內向本院提出上訴書狀
，其未敘述上訴理由者，並得於提起上訴後10日內向本院補提理
由書狀（均須按他造當事人之人數附繕本）「切勿逕送上級法院
」
中    華    民    國    95    年    6     月    21    日
                                  書記官  林祥玉
附錄本案論罪科刑法條全文：
毒品危害防制條例第10條
施用第一級毒品者，處6 月以上5 年以下有期徒刑。
施用第二級毒品者，處3 年以下有期徒刑。


司法院資訊處製作；財團法人民間司法改革基金會備份。
